臺灣高雄地方法院民事判決　　　　　　　 100年度親字第58號
原　　　告　王侑蕾
訴訟代理人　柯尊仁律師
被　　　告　王侑櫟
訴訟代理人　萬蘭英
上列當事人間確認親子關係不存在事件，本院於民國一百年六月
二十八日言詞辯論終結，判決如下：
    主  文
確認原告王侑蕾與被告王侑櫟之被繼承人王麟（男、民國○○年○
月○ 日生、身分證統一編號：Ｚ000000000號、已於民國90年12月
3日 死亡）間之親子關係不存在。
訴訟費用由原告負擔。
    事實及理由
一、本件原告起訴主張：原告王侑蕾之生母萬秀英與被告王侑櫟
    之父王麟原為夫妻，雙方於民國73年8 月24日離婚，又原告
    係於王麟與萬秀英婚姻關係存續中之67年9 月4 日出生，並
    經登記為王麟之女，惟原告並非其母萬秀英與王麟所親生，
    原告與王麟之間並無親子關係存在。嗣於99年間經生父王路
    明告知，原告始知並非王麟之親生女，且經原告與訴外人王
    路明自行前往臺中榮民總醫院進行親子鑑定，鑑定結果顯示
    原告與訴外人王路明間之親子關係確定率為99.0000000% ，
    故原告之生父應係訴外人王路明，原告與被告之父王麟間並
    無親子關係存在。又王麟已於90年12月3 日死亡，原告之後
    始知原告非王麟之女，爰依法提起確認親子關係不存在之訴
    等語，並聲明：確認原告王侑蕾與被告王侑櫟之被繼承人王
    麟間之親子關係不存在。
三、被告則以：對於原告之主張沒有意見等語。
四、按確認法律關係之訴，非原告有即受確認判決之法律上利益
    者，不得提起之，民事訴訟法第247 條第1 項定有明文。而
    此所謂即受確認判決之法律上利益，係指因法律關係之存否
    不明確，致原告在私法上之地位有受侵害之危險，而此項危
    險得以對於被告之確認判決除去之者而言，故確認法律關係
    存否之訴，苟具備前開要件，即得謂有即受確認判決之法律
    上利益，最高法院42年度臺上字第1031號判例意旨可供參照
    。查本件原告主張其與被告之被繼承人王麟間並無真實血緣
    關係存在，原告實為其母萬秀英自訴外人王路明受胎所生，
    惟原告之戶籍資料現仍登記生父為被告之被繼承人王麟，故
    原告自得起訴除去此不實之親子關係，應認本件有即受確認
    判決之法律上利益，且因王麟已於90年12月3 日死亡，有卷
    附除戶謄本可按，則原告對其繼承人提起本件訴訟，即無不
    合。
五、次按，按妻之受胎，係在婚姻關係存續中者，推定其所生子
    女為婚生子女。前項推定，如夫妻之一方或子女能證明子女
    非為婚生子女者，得提起否認之訴。前項否認之訴，子女自
    知悉其非為婚生子女之時起二年內為之，民法第1063條定有
    明文。本件原告主張其於戶籍登記為王麟之婚生子女，惟實
    際上兩人間並無真實血緣關係等事實，業據其提出戶籍謄本
    2 紙、除戶謄本2 紙、行政院國軍退除役官兵輔導委員會台
    中榮民總醫院血親鑑定報告1 件為證。而依據上述血親鑑定
    報告所載：「鑑定結果：1.不能排除王路明與王侑蕾之親子
    關係。2.親子關係指數（CPI 值）：21484.0431；亦即" 王
    路明是王侑蕾的親生父親" 這個可能性與" 任何中國男人偶
    然具有是王侑蕾親生父親所必具備的基因半型" 這個可能性
    相比，大約是21484.0431倍。3.也就是說王路明與王侑蕾之
    父女關係確定率為：99.00000004%；因此王路明是王侑蕾的
    親生父親，這個假設由此測試上可以證實。」，有行政院國
    軍退除役官兵輔導委員會臺中榮民總醫院99年12月16日血親
    鑑定報告在卷可稽，堪認原告實係其母萬秀英自訴外人王路
    明受胎所生，原告與被告之被繼承人王麟間不具真實親子血
    緣關係，原告主張堪認為真實。從而，原告於獲悉上開事實
    後，未逾除斥期間請求確認其與被告之被繼承人王麟間之父
    女親子關係不存在，即屬有據，應予准許。
六、據上論結：本件原告之訴為有理由，依民事訴訟法第81條第
    2款規定，判決如主文。
中    華    民    國   100    年    6     月    30    日
                  家事法庭  法  官  郭佳瑛
以上正本係照原本作成。
如不服本判決，應於判決送達後20日之不變期間內，向本院提出
上訴狀。
中    華    民    國   100    年    6     月    30    日
                            書記官  曾小玲